臺灣嘉義地方法院刑事判決　　　　　　　　　　　　　九十三年度訴緝字第三一號
　　公　訴　人　臺灣嘉義地方法院檢察署檢察官
　　被　　　告　甲○○
右列被告因違反毒品危害防制條例案件，經檢察官提起公訴（九十三年度毒偵字第三
○六號）及移
式審判程序審理，判決如左：
    主  文
甲○○連續施用第一級毒品，累犯，處有期徒刑壹年，扣案之海洛因肆包（合計淨重
零點參貳公克）沒收銷燬之，前開毒品外包裝肆個及注射針筒參支、磅秤壹台均沒收
；又連續施用第二級毒品，累犯，處有期徒刑陸月，扣案之吸食器壹組沒收。應執行
有期徒刑壹年肆月，扣案之海洛因肆包（合計淨重零點參貳公克）沒收銷燬之，前開
毒品外包裝肆個及注射針筒參支、磅秤壹台、吸食器壹組均沒收。
    事  實
一、甲○○前因毒品危害防制條例案件，經本院以八十九年度訴字第六一四號判決判
    處有期徒刑八月、有期徒刑五月，應執行有期徒刑一年確定，嗣於民國（下同）
    九十二年二月十七日縮短刑期假釋期滿，以執行完畢論；另因施用毒品案件，經
    本院以八十九年度毒聲字第一六三二號裁定送強制戒治而於九十年十月二十三日
    期滿。詎其仍不知悔改，於上開戒治期滿後之五年內，復基於施用第一級毒品海
    洛因之概括犯意，自九十三年一月九日起至九十三年三月九日某時止，在嘉義縣
    市等處，連續以注射方式施用第一級毒品海洛因多次；另基於施用第二級毒品安
    非他命及甲基安非他命之概括犯意，自九十三年一月初某日起至九十三年十月二
    十七日止，以燒烤方式在上述處所施用第二級毒品安非他命及甲基安非他命多次
    。嗣為警於九十三年二月一日下午二時許，經甲○○同意而採集其尿液送驗呈嗎
    啡與甲基安他命陽性反應；復因另涉詐欺案而為臺灣嘉義地方法院檢察署通緝，
    為警於九十三年三月九日在嘉義縣中埔鄉灣潭村五號緝獲，並扣得甲○○所有之
    第一級毒品海洛因四包（合計淨重零點三二公克、合計空包裝重零點八八公克）
    、供施用海洛因之器具注射針筒三支、磅秤一台及供施用安非他命及甲基安非他
    命之器具吸食器一組等物，經警於同日下午二時三十分許，採集其尿送驗呈嗎啡
    與甲基安非他命陽性反應；另又因本案而為本院通緝，嗣於九十三年十月二十七
    日下午八時許，在嘉義市○○路與仁愛路口緝獲，並於翌日即二十八日凌晨零時
    三十五分採集其尿送驗呈安非他命陽性反應，因而查獲上情。
二、案經嘉義縣警察局移請臺灣嘉義地方法院檢察署檢察官偵查起訴及該署檢察官移
    送併案審理。
    理  由
一、訊據被告甲○○對於右揭犯罪事實坦承不諱，而被告上述三次經警採集其尿液送
    驗結果，第一、二次分別呈嗎啡及甲基安非他命陽性、第三次則呈安非他命陽性
    反應之事實，有代號與真實姓名對照表三紙及行政院衛生署管制藥品管理局九十
    三年管檢字第○九三○○○二四七三號檢驗成績書、嘉義縣衛生局嘉衛檢字第○
    九三○○○五八八四號煙毒尿液檢驗單、嘉義市衛生局檢驗涉嫌毒品及管制藥品
    之尿液檢體案件九十三年十一月二日序號三八一四號檢驗單各一紙附卷足稽。扣
    案之白色粉末四包，經送驗之結果，均含第一級毒品海洛因成分（合計淨重零點
    三二公克、合計空包裝重零點八八公克），亦有法務部調查局九十三年四月二十
    二日調科壹字第一八○○○一七五三號鑑定通知書一份在卷可查。此外，復有供
    被告施用海洛因之器具注射針筒三支、磅秤一台及供施用安非他命之器具吸食器
    一組等物扣案足資佐證，堪認被告之自白為真實，堪以採信。又被告因施用毒品
    案件，經本院以八十九年度毒聲字第一六三二號裁定送強制戒治而於九十年十月
    二十三日期滿之事實，則有卷附之臺灣嘉義地方法院檢察署刑案資料查註紀錄表
    、臺灣高等法院被告全國前案紀錄表各一份附卷足按，是本件被告於戒治期滿後
    之五年內，再犯本件毒品危害防制條例第十條第一項、第二項之罪，事證明確，
    其犯行洵堪認定。
二、核被告所為，係犯毒品危害防制條例第十條第一項之施用第一級毒品罪、同條第
    二項之施用第二級毒品罪；其施用第一級、第二級毒品前後持有第一級、第二級
    毒品之低度行為，應為施用第一級、第二級毒品之高度行為所吸收，不另論罪。
    被告先後多次施用第一級毒品、第二級毒品之犯行，均時間緊接、所犯又分別均
    係構成要件相同之罪名，顯均係基於概括犯意為之，均應為連續犯，而分別成立
    連續施用第一級毒品、連續施用第二級毒品一罪，並均應依法加重其刑。又被告
    所犯連續施用第一級毒品與連續施用第二級毒品犯行，犯意各別，行為互異，應
    予分論併罰。公訴人於起訴書雖未論及被告自九十三年一月九日起自九十三年三
    月六日、同年三月八日至九日之多次施用第一級毒品海洛因犯行，及自九十三年
    一月初某日起至同年三月六日、九十三年三月八日起至同年十月二十七日之多次
    施用第二級毒品安非他命及甲基安非他命犯行，然公訴人就犯罪事實之一部起訴
    者，其效力及於全部，上開被告未據載明於起訴書之多次施用第一級毒品海洛因
    及第二級毒品安非他命、甲基安非他命犯行，既與前開經起訴論罪科刑之施用第
    一級毒品海洛因及第二級毒品安非他命、甲基安非他命犯行有連續犯之裁判上一
    罪關係，已如前述，本院自得加以審理，併此敘明。查被告前因毒品危害防制條
    例案件，經本院以八十九年度訴字第六一四號判決判處有期徒刑八月、有期徒刑
    五月，應執行有期徒刑一年確定，嗣於九十二年二月十七日縮短刑期假釋期滿，
    以刑之執行完畢論，此有臺灣嘉義地方法院檢察署刑案資料查註紀錄表、臺灣高
    等法院被告全國前案紀錄表各一份附卷可查，被告於前受有期徒刑之執行完畢後
    ，五年內再犯本案有期徒刑以上之前述二罪，均為累犯，均應依法遞加重其刑。
    爰審酌被告前曾有多次施用毒品案件，復經強制戒治，仍無視於毒品對於自身健
    康之戕害及國家對於杜絕毒品犯罪之禁令，猶施用毒品不輟，再為本案犯行，尤
    其於本院審理期間復因施用毒品為警查獲，顯無戒絕之意及其犯罪之動機、目的
    、手段、犯罪後坦承犯行、態度良好等一切情狀，分別量處如主文所示之刑，並
    定其應執行刑。另扣案之白色粉末四包，均係第一級毒品海洛因，業如前述，爰
    依毒品危害防制條例第十八條第一項前段規定沒收銷燬之；而扣案之前開毒品外
    包裝四個、注射針筒三支、磅秤一台及吸食器一組等物，分係被告所有供包裝毒
    品與施用海洛因及安非他命、甲基安非他命等毒品所用之物，此為被告所自承，
    爰均依刑法第三十八條第一項第二款規定宣告沒收。
據上論斷，應依刑事訴訟法第二百七十三條之一第一項、第二百九十九條第一項前段
，毒品危害防制條例第十條第一項、第十條第二項、第十八條第一項前段，刑法第十
一條前段、第五十六條、第四十七條、第五十一條五款、第三十八條第一項第二款，
判決如主文。
本案經檢察官周欣潔到庭執行職務。
中      華      民      國    九十三    年     十一     月     三十     日
                              臺灣嘉義地方法院刑事第一庭
                                      法官  游  悅  晨
右正本證明與原本無異。
如不服本判決，應於判決送達後十日內向本院提出上訴狀( 應附繕本 )。告訴人或被
害人如對於本判決不服者，應具備理由請求檢察官上訴，其上訴期間之計算係以檢察
官收受判決正本之日期為準。
中      華      民      國    九十三    年     十一     月     三十     日
                                     書記官  陳  湘  蓉
如不服本判決，應於判決送達後十日內向本院提出上訴狀( 應附繕本 )。
附錄論罪科刑法條：
毒品危害防制條例第十條
施用第一級毒品者，處六月以上五年以下有期徒刑。
施用第二級毒品者，處三年以下有期徒刑。
